臺灣高雄地方法院刑事判決　　　　　　　　　　　　九十三年度訴字第三一六０號
　　公　訴　人　臺灣高雄地方法院檢察署檢察官
　　被　　　告　乙○○　男　三.
右列被告因違反毒品危害防制例案件，經檢察官提起公訴（九十三年度毒偵字第四七
八五號），及移送併案（九十三年度毒偵字第六七三Ｏ號），被告於本院準備程序進
行中，就被訴事實為有罪之陳述，經本院告知簡式審判程序意旨，並聽取公訴人及被
告之意見後，本院合議庭裁定依簡式審判程序審理，本院判決如左：
    主  文
乙○○連續施用第一級毒品，累犯，處有期徒刑拾月。扣案之海洛因壹包（淨重零點
零陸公克）、殘有海洛因之針筒壹支，均沒收銷燬之。
    事  實
一、乙○○前於民國八十七年間，因施用毒品案件，經本院以八十七年度毒聲字第二
    八六號裁定送勒戒處所觀察、勒戒後，因認有繼續施用毒品之傾向，經本院以八
    十七年度毒聲字第六九四號裁定令入戒治處所施以強制戒治，嗣經法院停止強制
    戒治付保護管束，惟於保護管束期間內因違反保護管束應遵守事項情節重大，再
    經本院裁定撤銷停止強制戒治，至八十八年十二月十一日強制戒治期滿，由臺灣
    高雄地方法院檢察署檢察官於八十九年三月六日以八十九年度戒毒偵字第二九六
    號不起訴處分在案。嗣乙○○再因施用毒品案件，經本院以九十年度毒聲字第四
    五一八號裁定令入戒治處所施以強制戒治，經檢察官提起公訴後，由八十九年度
    訴字第一九三一號判處有期徒刑十月確定。復於九十年間因施用毒品案件，經本
    院以九十一年度訴字第一三五七號分別判處有期徒刑一年二月及六月，應執行有
    期徒刑一年六月確定，九十一年九月二十四日入監執行至九十二年十一月二十一
    日假釋付保護管束，於九十三年三月五日假釋期滿視為執行完畢。詎仍不知悔改
    ，明知海洛因係毒品危害防制條例第二條第二項第一款所明定之第一級毒品，不
    得持有及施用，復基於施用第一級毒品海洛因之概括犯意，自九十三年二月間某
    日起至九十三年十一月四日二十二時許止，連續在高雄縣林園鄉廣村頂瑤溝五五
    巷四號住處或海邊，以將第一級毒品海洛因置於注射針筒摻入清水混合後，注射
    身體之方式，施用第一級毒品海洛因多次。嗣(1)於九十三年八月二十一日十一時
    四十五分許（起訴書誤載為八月十九日十一時四十五分許），為警在高雄縣林園
    鄉○○○路上查獲，並扣得注射針筒一支；(2)於九十三年十一月五日十時三十分
    許，在高雄縣林園鄉○○○路仁愛路口為警查獲，並扣得第一級毒品海洛因一包
    （淨重零點零六公克，空包裝重零點一八公克）。
二、案經高雄市政府警察局小港分局報請臺灣高雄地方法院檢察署檢察官偵查起訴及
    移送併辦，經被告為有罪之陳述後，本院裁定依簡式審判程序審理。
    理  由
一、按除被告所犯為死刑、無期徒刑、最輕本刑為三年以上有期徒刑之罪或高等法院
    管轄第一審案件者外，於法院行準備程序進行中，被告先就被訴事實為有罪之陳
    述時，審判長得告知被告簡式審判程序之旨，並聽取當事人、代理人、辯護人及
    輔佐人之意見後，裁定進行簡式審判程序；且受命法官行準備程序，與法院或審
    判長有同一之權限；又簡式審判程序之證據調查，不受刑事訴訟法第一百五十九
    條第一項、第一百六十一條之二、第一百六十一條之三、第一百六十三條之一及
    第一百六十四條至第一百七十條規定之限制，刑事訴訟法第二百七十三條之一第
    一項、第二百七十九條第二項前段、第二百七十三條之二分別定有明文。被告乙
    ○○所為係犯死刑、無期徒刑、最輕本刑為三年以上有期徒刑以外之罪，其於準
    備程序中就被訴事實為有罪之陳述，經法官告知簡式審判程序之旨，並聽取公訴
    人、被告之意見後，認為適宜由受命法官獨任進行簡式審判程序，依刑事訴訟法
    第二百七十三條之一第一項規定，裁定由受命法官獨任進行審判程序，合先敘明
    。
二、訊據被告乙○○對於在右揭時地，連續以上述方式施用第一級毒品海洛因多次之
    事實供承不諱，且被告於九十三年八月二十一日、同年十一月五日為警查獲後所
    採集之尿液，經送檢驗之結果，確均呈嗎啡陽性反應，此有高雄市立凱旋醫院九
    十三年九月六日編號00000000號、九十三年十一月十九日編號0000
    0000號濫用藥物尿液檢驗報告各一份附卷可稽，此外，復有扣案之殘留海洛
    因之注射針筒一支及海洛因一包在卷可證。又扣案之注射針筒一支及海洛因一包
    ，經分別送往高雄醫學大學附中設中和紀念醫院檢驗及法務部調查局鑑定結果，
    注射針筒一支呈海洛因陽性反應，送驗白色粉末一包確含毒品海洛因成分，亦有
    高雄醫學大學附設中和紀念醫院九十四年一月四日編號九三一二─四八八號檢驗
    報告及法務部調查局九十三年十二月十四日調科壹字第二二○○一八七三五號鑑
    定通知書各一紙附卷可稽，是被告之任意性自白顯與事實相符，堪予採信。
三、查被告乙○○前於八十七年間，因施用毒品案件，經本院以八十七年度毒聲字第
    二八六號裁定送勒戒處所觀察、勒戒後，因認有繼續施用毒品之傾向，經本院以
    八十七年度毒聲字第六九四號裁定令入戒治處所施以強制戒治，嗣經法院停止強
    制戒治付保護管束，惟於保護管束期間內因違反保護管束應遵守事項情節重大，
    再經本院裁定撤銷停止強制戒治，至八十八年十二月十一日強制戒治期滿，由臺
    灣高雄地方法院檢察署檢察官於八十九年三月六日以八十九年度戒毒偵字第二九
    六號不起訴處分在案等情，此有臺灣高等法院前案紀錄表、臺灣高等法院施用毒
    品案件紀錄表等在卷可參，被告前因犯毒品危害條例第十條之罪經強制戒治執行
    完畢釋放後五年內，再犯本件施用毒品犯行，事證明確，被告犯行堪以認定，應
    予依法論科。
四、按海洛因係毒品危害防制條例第二條第二項第一款所明定之第一級毒品，不得持
    有及施用，核被告所為施用第一級毒品海洛因之行為，係犯毒品危害防制條例第
    十條第一項之施用第一級毒品海洛因罪。其持有第一級毒品海洛因之低度行為，
    為施用第一級毒品海洛因之高度行為所吸收，不另論罪。其先後多次施用第一級
    毒品海洛因之犯行，均時間緊接，方法相同，觸犯構成要件相同之罪名，顯係基
    於概括犯意為之，為連續犯，應依刑法第五十六條之規定論以一罪，並加重其刑
    。另本件起訴書於起訴事實雖僅記載被告於九十三年二月起至同年八月十九日十
    一時四十分許止，連續施用第一級毒品海洛因多次之犯行，然檢察官就犯罪事實
    一部起訴者，其效力及於全部，被告其餘數次施用海洛因之犯行，與前揭業經起
    訴有罪部分，時間緊接且犯罪構成要件相同，顯係基於概括犯意而為之，有連續
    犯裁判上一罪關係，且公訴檢察官於準備程序中亦已擴張起訴事實如事實欄所載
    ，並經檢察官移請併案審理，本院自得併予審理，併此敘明。再查被告前因違反
    毒品危害防制條例案件，經本院以九十一年度訴字第一三五七號分別判處有期徒
    刑一年二月及六月，應執行有期徒刑一年六月確定，九十一年九月二十四日入監
    執行，於九十三年三月五日假釋期滿視為執行完畢，此有台灣高等法院被告全國
    前案紀錄表一份在卷可稽，其前受有期徒刑之執行完畢後，五年內再犯本件有期
    徒刑以上之罪，為累犯，應依刑法第四十七條之規定，加重其刑，並依法遞加之
    。爰審酌被告經強制戒治後，仍未能戒絕其毒癮，足證前開保安處遇措施已難收
    矯治其惡性，惟念其於犯罪後坦承犯行及所犯為自戕行為等一切情狀，量處如主
    文所示之刑，以資懲儆。
五、扣案之海洛因一包，係查獲之毒品，不問屬於犯人與否，應依毒品危害防制條例
    第十八條第一項前段之規定宣告沒收銷燬；又扣案之注射針筒一支，殘留海洛因
    ，已如前述，其上殘留之海洛因已無從析離，應視同毒品，併依毒品危害防制條
    例第十八條第一項前段規定宣告沒收並銷燬之。?
據上論斷，應依刑事訴訟法第二百九十九條第一項前段、第二百七十三條之一第一項
、第二百八十四條之一，毒品危害防制條例第十條第一項、第十八條第一項前段，刑
法第十一條、第五十六條、第四十七條判決如主文。
本案經檢察官甲○○到庭執行職務。
中　　　華　　　民　　　國　　九十四　　年　　　一　　　月　　 十四 　　日
                                  臺灣高雄地方法院刑事庭
                                      　法　官  林芳華
右正本證明與原本無異。
如不服本判決，應於收受送達後十日內向本院提出上訴書狀。
　　　　　　　　　　　　　　　　　　　　書記官  賴佳慧
中　　　華　　　民　　　國　　九十四　　年　　　一　　　月　　 十九 　　日
附錄本案論罪科刑條文
毒品危害防制條例第十條
施用第一級毒品者，處六月以上五年以下有期徒刑。
施用第二級毒品者，處三年以下有期徒刑。
